臺灣臺北地方法院交通事件裁定　　　　　　　　　　九十年度交聲字第一二四八號
　　異 議人 即
　　受 處分 人　甲○○
右列受處分人因其與永旭工程顧問有限公司違反道路交通管理處罰條例案件，對於臺
北市交通事件裁決所中華民國九十年十一月十二日、十三日所為之處分（原處分案號
：北市裁三字第駕裁二二－Ａ九Ａ六○二三二○號、北市裁三字第裁二二－Ａ000
00000號、北市裁三字第裁二二－ＡＡ0000000號），聲明異議，本院裁
定如左：
    主      文
異議均駁回。
    理      由
壹、北市裁三字第駕裁二二－Ａ九Ａ六○二三二○號裁決書部分（異議人即受處分人
    甲○○）：
  一、按禁止臨時停車線為紅色實線，用以指示禁止臨時停車路段，道路交通標誌標
      線號誌設置規則第一百六十九條第一項、第二項定有明文，而如汽車駕駛人在
      禁止臨時停車處所停車者，處新台幣（以下同）六百元以上一千二百元以下罰
      鍰，道路交通管理處罰條例第五十六條第一項第一款定有明文。
  二、本件此部分之受處分人即異議人甲○○於民國九十年九月二十九日中午十二時
      五十四分許，駕駛車號ＤＯ－二七○三號自用小客車在臺北市○○○路附近道
      路上劃有紅色實線表示禁止臨時停車之路段停車，經臺北市政府警察局中正一
      分局交通分隊（以下稱中正一分局）員警尤聖旻當場攔停，並以受處分人甲○
      ○有違反前揭道路交通管理處罰條例第五十六條第一項第一款規定之行為掣單
      舉發，經將舉發單送達於受處分人甲○○後，受處分人甲○○於舉發通知單上
      所載應到案日期前向原處分機關提出申訴，經原處分機關請舉發單位即中正一
      分局調查結果，仍認受處分人有前開違規行為，原處分機關乃依前揭道路交通
      管理處罰條例第五十六條第一項第一款規定於九十年十一月十二日從輕裁處受
      處分人罰鍰九百元。
  三、受處分人甲○○異議狀並不否認有於前述時間將前開車號汽車在前述處所臨時
      停車為警攔停舉發之事實，惟辯稱：當時納莉颱風來擊，因個人事件，不得不
      暫停於忠孝西路路段，被舉發當時所停係黃線，而非紅線路段云云。惟查：臺
      北市○○○路○段標繪有紅色禁止臨時停車標線，依道路交通安全規則第一百
      十一條第一項第三款規定，設有禁止臨時停車標線處所，不得臨時停車，無論
      停車時間之久暫，或是否保持立即行駛狀態，均屬違反上開規定，受處分人甲
      ○○於前述時間將前開車號汽車臨在劃有紅色實線表示禁止臨時停車之前述路
      段停車，為警當場攔停製單舉發，其違規屬實，有中正一分局九十年十一月二
      日北市警中正一分交字第九○六三○九五三○○號函一紙附卷可憑；又查，臺
      北市因納莉颱風來襲期間固開放劃有黃色禁止停車標線路段供汽車駕駛人停車
      ，惟上開忠孝西路路段係劃有紅色實線表示禁止臨時停車之路段，有上揭中正
      一分局函可稽，可知受處分人甲○○上開辯解顯係事後卸責之詞，不足採信，
      是本件事證明確，受處分人甲○○此部分之違規行為堪以認定。
  四、綜上所述，受處分人確有在前揭時間在劃設有紅色實線表示禁止臨時停車之路
      段違規停車之行為，從而原處分機關依前揭道路交通管理處罰條例第五十六條
      第一項第一款規定從輕裁處受處分人罰鍰九百元，核無違誤，本件受處分人之
      異議為無理由，自應將其異議駁回。
貳、北市裁三字第裁二二－Ａ00000000號、北市裁三字第裁二二－ＡＡ00
    00000號裁決書部分（受處分人永旭工程顧問有限公司）：
  一、本院按受處分人不服道路交通管理處罰條例第八條主管機關所為之處罰者，固
      得依同條例第八十七條第一項規定，於收到裁決書之翌日起二十日內，向管轄
      地方法院聲明異議，惟於訴訟上得為聲明異議之主體者，乃限於該條例第八條
      之主管機關所處罰之受處分人，如非為受處分人聲明異議，即難認其異議合於
      法律上之程式。
  二、按汽車駕駛人在禁止臨時停車處所停車者，處新台幣（以下同）六百元以上一
      千二百元以下罰鍰，道路交通管理處罰條例第五十六條第一項第一款定有明文
      ；又按汽車行駛於道路上，其汽車駕駛人未繫安全帶者，處汽車駕駛人一千五
      元罰鍰，道路交通管理處罰條例第三十條第一項亦定有明文。而逕行舉發違反
      道路交通管理事件，經汽車所有人依通知單之應到案日期前到案，並告知違規
      駕駛人姓名、身分證統一編號及住址者，處罰機關應即另行通知違規駕駛人到
      案依法處理；逾應到案日期，處罰機關應依道路交通管理處罰條例第八十五條
      第三項規定處罰該汽車所有人，違反道路交通管理事件統一裁罰標準及處理細
      則第二十四條亦定有明文，易言之，如汽車駕駛人在設有禁止停車標線之處所
      停車，為警當場攔停者，處罰機關固應對汽車之駕駛人為處罰，惟若舉發機關
      並非當場對該部汽車攔停，而係依違反道路交通管理事件統一裁罰標準及處理
      細則第二十三條第一項第三款規定以違規停車而駕駛人不在現場逕行舉發者，
      此際舉發機關只能依上開處理細則第二十三條第二項規定對汽車所有人為掣單
      舉發，而如經舉發之汽車所有人在舉發通知單上所載之應到案日期前到案，並
      告知處罰機關該名在設有禁止停車標線之處所停車之汽車違規駕駛人姓名、身
      分證統一編號及住址者，處罰機關應即依前開細則第二十四條規定處罰該名違
      規駕駛人，而如汽車所有人未於應到案日期前到案或雖於應到案日期前到案，
      而未告知處罰機關實際之違規駕駛人者，處罰機關仍應依道路交通管理處罰條
      例第八十五條第三項「本條例關於車輛駕駛人之處罰，如應歸責於車輛所有人
      者，處罰車輛所有人。」規定，對車輛所有人加以處罰。
  三、本件受處分人永旭工程顧問有限公司（以下稱永旭公司）所有之車號ＤＯ－二
      七○三號自用一般小客車，於九十年八月二十一日上午十一時二十七分許，在
      臺北市○○○路○段因在禁止臨時停車之處所停車；又於同年月二十六日行駛
      於臺北市○○○○路上其駕駛人未繫安全帶，而為臺北市政府警察局依據採證
      照片以受處分人永旭公司所有前開車號汽車有違反前揭道路交通管理處罰條例
      第五十六條第一項第一款、第三十條第一項規定之行為逕行掣單舉發，嗣將舉
      發通知單送達於受處分人永旭公司後，永旭公司未於舉發單上所載應到案日期
      前向原處分機關提出申訴，並告知處罰機關該名在禁止臨時停車處所停車及駕
      駛汽車行駛於道路上，其汽車駕駛人未繫安全帶之汽車違規駕駛人姓名、身分
      證統一編號及住址，原處分機關乃依未繫安全帶前揭道路交通管理處罰條例第
      五十六條第一項第一款第三十條第一項、、第八十五條第三項及違反道路交通
      管理事件統一裁罰標準及處理細則第二十四條規定於九十年十一月十二日、十
      三日各從輕裁處受處分人永旭公司罰鍰九百元、一千五百元。
  四、如前所述，本件原處分機關前開案號裁決書裁決對象之受處分人為永旭公司，
      而非異議人甲○○，是異議人如認原處分機關此部分裁決之認事用法有所違誤
      ，即應由永旭公司向本院為聲明異議，而非由異議人甲○○向本院聲明異議，
      核諸前揭說明，本件異議人此部分之聲明異議不合法律上之程式，且無從補正
      ，自應將其異議駁回。
據上論斷，應依道路交通案件處理辦法第十八條前段、第十九條，裁定如主文。
中      華      民      國    九十一    年      一      月      十五    日
                                      臺灣臺北地方法院交通法庭
                  法  官  曾  啟  謀
右正本證明與原本無異。
如不服本裁定，應於裁定送達後五日內向本院提出抗告狀。
                                          書記官  劉  芸  珊
中      華      民      國    九十一    年       一     月      十七    日
